Davi Silva Alves de Oliveira

davi.comp.oliveira@gmail.com

Telefone: (88) 99766-0734 Fortaleza - CE, Brasil

Perfil

Atuando como estagiário de desenvolvimento fullstack na Elevar Commerce.

Sou um graduando em Sistemas de Informação na Universidade Federal do Ceará - Campus Quixadá e desenvolvedor web com experiência em React, Angular, Node e outras tecnologias de desenvolvimento.

Minhas experiências se concentram majoritariamente com frontend, mas também atuo com backend em projetos Node e Java.

Veja meus projetos em meu GitHub ou me acompanhe no LinkedIn.

Experiência profissional

Dez 2022 - Atual | Estagiário de Desenvolvimento Fullstack na Elevar Commerce

• Desenvolver e manter aplicações web de um Ecommerce, tanto frontend quanto backend, bem como integrações e outras funcionalidades inerentes deste tipo de produto;

Competências: Angular · Angular
JS · Angular Universal · Node · Java · Firebase · SCSS (Sass) · SQL · Rest API · Metodologia Scrum

Jul 2021 - Nov 2022 | Bolsista de Desenvolvimento Frontend no GREat - Grupo de Redes de Computadores, Engenharia de Software e Sistemas da UFC pela FUNCAP

 Desenvolver e manter aplicações web voltadas para o gerenciamento e controle de pedidos e processos para o Governo do Estado do Ceará;

Competências: React \cdot HTML \cdot SCSS (Sass) \cdot Ant Design \cdot Rest API \cdot Metodologia Scrum

Projetos e tecnologias

Clique no nome de cada projeto para acessar o respectivo repositório no GitHub.

- HTML e CSS:
 - Star Wars Dashboard | 2021
 - * Aplicação web de exemplo que mostra algumas informações sobre a franquia star war.
- React:
 - User Management Site | 2022
 - * Projeto simples para uma interface de gerenciamento de usuários.
 - Click Project Site | 2022
 - * Projeto para votação de filmes para exibição em uma escola e/ou instituição.
 - Country Quiz | 2022
 - * Quiz sobre países com perguntas dinâmicas geradas a partir de uma API com informações sobre países, cidades, etc.
 - Jogo da velha | 2022
 - * Simples jogo da velha para jogar com até 2 jogadores.
 - Vehicle Rental System Site | 2022
 - * Página web para o uso do sistema de aluguel de veículos para uma locadora fictícia em Quixadá.
- Angular:
 - MFE com Module Federation | 2023
 - * Testando o conceito de Micro Frontends com aplicações Angular.

- Trakto TV | 2023
 - * Aplicação feita com a API da Trakto.
- Layout Dinâmico | 2023
 - * Aplicação testando o conceito de layout dinâmico com Angular.
- Vue:
 - Poké Search | 2023
 - * Aplicação para listar e buscar pokémons utilizando Poké API.
 - Vehicle Rental System Site | 2022
 - * Página web para o uso do sistema de aluguel de veículos para uma locadora fictícia em Quixadá.
- Node:
 - Click Project API | 2022
 - * Backend para o Click Project, um projeto para votação de filmes para exibição em uma escola e/ou instituição.
 - Vehicle Rental System API | 2022
 - * Backend do sistema de aluguel de veículos para uma locadora fictícia em Quixadá.
- Java:
 - User Management API | 2022
 - * Backend para o projeto de uma interface de gerenciamento de usuários.
- Kotlin:
 - Vehicle Rental System App | 2023
 - * Aplicativo android nativo para o uso do sistema de aluguel de veículos para uma locadora fictícia em Quixadá.

Habilidades

- Angular;
- Angular Universal;
- React;
- Node:
- Java;
- Typescript;
- Scss (Sass);
- Scrum;
- PostgreSQL;
- Prisma.

Formação acadêmica

2022 - Atual | Bacharel em Sistemas de Informação - UFC campus Quixadá - CE, Brasil

• Bacharelado em Sistemas de Informação com competências voltadas para o desenvolvimento de sistemas de informação e sistemas web.

2020 - 2022 | Bacharel em Engenharia de Computação - UFC campus Quixadá - CE, Brasil (Interrompido)

• Bacharelado em Engenharia de Computação com competências voltadas para o desenvolvimento de sistemas embarcados com C e Assembly. Interrompido para mudança de curso.

2017 - 2019 | Técnico em Redes de Computadores - IFCE campus Tauá - CE, Brasil

• Formação técnica em Redes de Computadores com competências voltadas para administração de redes, cabeamento estruturado e manutenção de computadores.

Idiomas

- Inglês Avançado
- Espanhol Iniciante
- Português (Brasileiro) Nativo

Portfólio e contato (clique para acessar)

- GitHub
- LinkedIn
- Currículo online
- Currículo Lattes

Este currículo foi feito inteiramente em Markdown baseado no exemplo disponível em CV Exemplo.